【裁判字號】    89,上易,1243
【裁判日期】    890816
【裁判案由】    竊盜
【裁判全文】
臺灣高等法院臺南分院刑事判決            八十九年度上易字第一二四三號    Ｇ
      上  訴  人
      即  被  告  甲  ○  ○
右上訴人因竊盜案件，不服臺灣臺南地方法院八十八年度易字第三三二四號中華民國
八十九年三月十五日第一審判決（起訴案號：臺灣臺南地方法院檢察署八十八年度偵
字第一四一八五號），提起上訴，本院判決如左：
      主      文
上訴駁回。
      事      實
一、甲○○意圖為自己不法之所有，於民國（下同）八十八年十月六日下午五時許，
    在高雄市○○○路後火車站前，竊取羅秋雄所有由乙○○使用之車牌號碼ＺＥＧ
    ─二四六號機車一部，得手後留為己用。嗣於八十八年十一月十七日上午八時二
    十分許，甲○○騎乘上開機車行經台南市○○路○段與永福路口時，為警攔檢查
    獲。
二、案經台南市警察局第四分局報請臺灣台南地方法院檢察署檢察官偵查起訴。
      理      由
一、訊據上訴人即被告甲○○矢口否認有何竊盜犯行，辯稱：該機車係向「楊木亭」
    借的云云，然查上開機車確係被害人乙○○於右揭時地失竊乙節，業據被害人乙
    ○○於警訊中、本院審理時供述明確，並有贓物認領保管單、高雄市政府警察局
    三民第一分局車輛協尋證明單及車輛竊盜、車牌失竊資料個別查詢報表─查詢車
    輛認可資料各一紙在卷可資佐證，參以被告甲○○於警訊及偵訊時均供稱：該機
    車係於一個月前向一楊姓友人借的云云，並未提供真實姓名可供調查，嗣於原審
    審訊時始改稱：係向其朋友的朋友「楊木亭」借的云云，惟經原審向台南縣、市
    警察局函調口卡片結果，並無「楊木亭」該人設籍資料，有台南市警察局八十九
    年二月一日（八九）南市警戶字第五六五二二號函及台南縣警察局八十九年一月
    二十八日（八九）南縣警戶字第一○三二一號函各一紙在卷可稽，所供是否屬實
    已足生疑，況被告復不能提出該「楊木亭」者之住、居所等資料供原審及本院傳
    喚調查，足見與該「楊木亭」者並非熟識，又被告於原審審理時復供稱自八十八
    年十月九日起即向「楊木亭」借用，騎去吃早餐等情，距其為警查獲日已逾月餘
    之久，而被告與該「楊木亭」者既非熟稔，衡情豈有長期借用而無歸期之理？嗣
    於本院審理時改稱：是八十八年十一月十七日上午七時多借的等語。前後供詞不
    一，相互矛盾，顯見畏罪情虛，足證所辯要係卸責之詞，難以採信，本件事證已
    臻明確，被告竊盜犯行，堪予認定，應依法論科。
二、核被告甲○○所為，係犯刑法第三百二十條第一項之普通竊盜罪。原審以被告罪
    證明確，適用上開法條及罰金罰鍰提高標準條例第一條前段之規定，並審酌被告
    之素行及其犯罪之動機、目的、犯罪之手段、所生之危害及犯罪後之態度等一切
    情狀，量處有期徒刑伍月，其認事用法俱無不合，量刑亦稱妥適，被告上訴意旨
    ，仍執前詞，否認犯罪，指摘原判決不當，為無理由，應予駁回。
三、據上論結，應依刑事訴訟法第三百六十八條，判決如主文。
本案經檢察官吳忠賢到庭執行職務。
中    華    民    國      八十九      年      八      月      十六      日
                                  臺灣高等法院臺南分院刑事第三庭
                                      審判長法官  黃    聰    明
                                            法官  黃    三    哲
                                            法官  林    勝    木
右正本證明與原本無異。
不得上訴。
                                      法院書記官  吳    秋    賢
中    華    民    國      八十九      年      八      月     十七       日
附錄法條：
刑法第三百二十條第一項：意圖為自己或第三人不法之所有，而竊取他人之動產者，
                        為竊盜罪，處五年以下有期徒刑、拘役或五百元以下罰金
                        。


司法院資訊處製作；財團法人民間司法改革基金會備份。
